---
title: "R Análisis Numéricos Eddy Herrera Daza"
output:
  html_notebook: default
  pdf_document: default
---
##Ejercicios
```{r}
library(pracma)
library(Matrix)
```
```{r}
setwd("C:/Users/auditorio/Documents/analisis_numerico/parciales/parcial1")
```



1. Para el siguiente ejercico, instale el paquete "pracma" 
a. Revise las siguientes funciones con la matriz del ejercicio 2
b. Evalue la matriz de transición para el método $\textbf{SOR}$
```{r,echo=T}
n = 4
D1<-eye(n, m = n)
D2<-ones(n, m = n)
D3<-zeros(n, m = n)

print(D1)
print(D2)
print(D3)

A = matrix(c(-8.1, -7, 6.123, -2, -1, 4,
-3, -1, 0, -1, -5, 0.6,
-1, 0.33, 6, 1/2), nrow=4, byrow=TRUE)
A

```
2. Dada la siguiente matriz, utilice las funciones del paquete para descomponer la matriz $A=L+D+U$ (Jacobi)
```{r,echo=T}
n = 4
A = matrix(c(-8.1, -7, 6.123, -2, -1, 4,
-3, -1, 0, -1, -5, 0.6,
-1, 0.33, 6, 1/2), nrow=n, byrow=TRUE)
print("A")
print(A)

diagonal = function(M){
  M[col(M)!=row(M)]= 0
  return(M)
}
#T= = -D^-1(L + U)
D = diagonal(A)
#Matriz triangular inferior
L = Matrix::tril(A, k = -1, diag = FALSE)
#Matriz triangular superior
U = Matrix::triu(A, k=1, diag = FALSE)

T = (-solve(D))%*%(L+U)
print("T")
print(T)
print("Norma de la Matriz")
#Imprime la norma Frobenius
print(norm(T, "F"))
```
b. Utilice la función itersolve(A, b, tol , method = "Gauss-Seidel") y solucionar el sistema asociado a la matriz $A$ con $b=[1.45,3,5.12,-4]^{t}$ con una tolerancia de $1e^-9$

```{r}

B = matrix(c(1.45,3,5.12,-4), nrow=n, byrow=TRUE)
print("B")
print(B)

solucion = itersolve(A, B, x0=c(1,2,1,1), tol=1e-9 , method = "Gauss-Seidel")
print(solucion)
```


c. Genere 5 iteraciones del método de Jacobi, calcular error relativo para cada iteracion

```{r}
MetodoJacobi = function(A, b, x0, tol){
  xk = matrix(x0)
  
  contador = 0
  
  repeat{
    i = matrix(b - ((L+U)%*%xk))
    D1 = solve(D)
    xk1 = D1%*%i
    cat("Error ", contador, " ", norm(xk1-xk,"F") / norm(xk), "\n")
    xk = xk1
    contador = contador + 1
    if (contador == tol){
      break
    }
  }
  cat("Solucion con 5 iteraciones: ", xk, "\n")
}
x0 = c(1,2,1,1)
MetodoJacobi(A, B, x0, 5)

```


3. Sea el sistema $AX=b$ 
 a. Implemente una función en R para que evalue las raíces del polinomio característico asociado a la matriz $A$
 b. Use el teorema de convergencia para determinar cuál método iterativo es más favorable.
 c. Evalue la matriz de transición para cada caso y en el caso del método de relajación determine el valor óptimo de $\omega$
 d. Teniendo en cuenta lo anterio resolver el sistema

```{r, echo=T}
A = matrix(c(4, -1, -1, -1, -1, 4,
-1, -1, -1, -1, 4, -1,
-1, -1, -1, 4), nrow=4, byrow=TRUE)
A
b = c(1, 5, 1.5,-2.33)
b
```
d Comparar con la solución por defecto
```{r,echo=T}
solucion<- solve(A,b)

```
3. 
a. Pruebe el siguiente algoritmo con una matriz $A_{3}$, modifiquelo para quue $a_{ii}=0$ para todo $i$
```{r, echo=T}
trilManual = function(M, k = 0){
  if (k == 0){
    M[upper.tri(M, diag = TRUE)] = 0
  } else {
    M[col(M) >= row(M) + k + 1] = 0
    M[col(M)==row(M)] = 0
  }
  return(M)
}

M = matrix(c(2,3,4,1,2,3,5,6,7), nrow = 3)
print("M: ") 
print(M)
print("Tril M: ") 
print(trilManual(M, k = 1))
```
b. Implemente una función en R para que dada una matriz $A$ se obtenga una matriz diagonal $D$ donde en la diagonal estan los mismo elementos de A

```{r}
M = matrix(c(2,3,4,1,2,3,5,6,7), nrow = 3)
print("M: ")
print(M)

MatrizDiagonal = function(M){
  M[col(M)!=row(M)] = 0
  return(M)
}

print("Diagonal M: ")
print(MatrizDiagonal(M))

```


4. Cree una función que cuente el número de multiplicaciones en el método directo de Gauss Jordan, para resolver un sistema de $n$ ecuaciones y pruebelo para $n=5$

```{r}
#Suponemos que el determinante de A != 0
numeroMultiplicaciones = function(A, b){
  multiplicacion = 0
  n = nrow(A)
  
  Ab = cbind(A, b)
  print(Ab)
  
  for (i in 1:(n-1)) {
    if (Ab[i, i] == 0){
      f = which(Ab[i, ] != 0)[1]
      Ab[c(i, f), ] = Ab[c(f, i), ]
    }
    for (k in (i+1): n){
      Ab[k, ] = Ab[k, ] - Ab[k, i] / Ab[i, i]*Ab[i, ]
      multiplicacion = multiplicacion + 2*(ncol(Ab))
    }
  }
  
  x = rep(NA, times = n)
  x[n] = Ab[n, n+1] / Ab[n, n]
  multiplicacion = multiplicacion + n + 1
  
  for (i in (n-1):1){
    x[i] = (Ab[i, n+1] - sum(Ab[i, (i+1):n] * x[(i+1):n])) / Ab[i, i]
    multiplicacion = multiplicacion + 2*(n-2)
  }
  cat("Numero de multiplicaciones: ", multiplicacion, "\n")
  return(x)
  
}

A = matrix(c( 0, 2, 3, 3, 3,
              -5, -4, 1, 4, 5,
              0, 0, 0, 3, 7,
              -4, -7, -8, 9,7,
              3, 4, 5, 5, 6), nrow=5, byrow=TRUE)

b = matrix(c(1,0,0,0,1), nrow=5, byrow=TRUE)

print(numeroMultiplicaciones(A, b))

```



5. Dado el siguiente sistema:

    $2x-z=1$                                                                                
    $\beta$x+2y-z=2                                                                         
    $-x+y+$\alpha$z=1$

a. Encuentre el valor de $\alpha$ y $\beta$ para asegura la convergencia por el método de Jacobi
b. Genere una tabla que tenga 10 iteraciones del método de Jacobi con vector inicial $x_{0}=[1,2,3]^t$
c. Grafique cada ecuación y la soñlución

```{r}
#alpha > 1 + 1
# 2 > beta + 1
library(plot3D)


beta = 0
alpha = 3

A = matrix(c(2, 0, 1,
             beta,2 , -1,
             -1, 1, alpha), nrow=3, byrow=TRUE)

B = matrix (c(1,2,1),nrow=3, byrow=TRUE)

Ab = cbind(A,B)
print(Ab)


#Punto b
x = 0
y = 0
z = 0

diagonal = function(M){
  M[col(M)!=row(M)]= 0
  return(M)
}

MetodoJacobi3D = function(A, b, x0, tol){
   xk = matrix(x0)
  
  D = diagonal(A)
  L = tril(A, k=-1, diag = FALSE)
  U = triu(A, k=1, diag = FALSE)
  
  contador = 1
  repeat
  {
    i = matrix(b-((L+U)%*%xk))
    D1 = (solve(D))
    xk1 = D1%*%i
    cat("Error ",contador," ",norm(xk1-xk,"F")/norm(xk),"\n")
    xk = xk1
    
    x[[contador]] = xk[1]
    y[[contador]] = xk[2]
    z[[contador]] = xk[3]
    cat("Solucion iteracion ", contador,": ",x[[contador]]," ",y[[contador]]," ",z[[contador]],"\n")
    contador = contador + 1
    
    if(contador == tol)
      break
  }
  #Punto c
  lines3D(x, y, z, colvar = z, col = NULL, add = FALSE, theta = 20, phi = 20)
  cat("Solucion: ", xk, ", con ", tol ," iteraciones: ","\n")
}

x1 = c(1,2,3)
MetodoJacobi3D(A, B, x1, 10)



```


6. Instalar el paquete Matrix y descomponga la matriz $A$ (del punto dos) de la forma $LU$ y la factorizarla como $A=QR$

```{r}
n = 4
A = matrix(c(-8.1, -7, 6.123, -2, -1, 4,
-3, -1, 0, -1, -5, 0.6,
-1, 0.33, 6, 1/2), nrow=n, byrow=TRUE)
b = matrix(c(1.45,3,5.12,-4), nrow=n, byrow=TRUE)

print("A: ")
print(A)
Ab = cbind(A, b)

#Diagonales

L = tril(A, k = -1, diag = FALSE)
U = tril(A, k = 1, diag = FALSE)

#QR
gs = gramSchmidt(A)
(Q = gs$Q); (R = gs$R)

print("Q*R =  A")
print(Q%*%R) # = A
```


7.
a. Determinar numéricamente la intersección entre la circunferencia $x^2 + y^2 = 1$ y la recta $y = x$. Usamos una aproximación inicial $(1,1)$. Utilice el pauqte BB y  la función BBsolve() del paquete,grafique la solución
```{r}

library(BB)
ecuacion = function(x){
  n = length(x)
  F = rep(NA, n)
  F[1] = x[1] - x[2]
  F[2] = x[1]^2 + x[2]^2 - 1
  F
}

aproximacion = c(1,1)
sol = BBsolve(par = aproximacion, fn = ecuacion)
sol$par
plot(sol$par)
plot(ecuacion)

```

b Analizar y comentar el siguinte código
```{r, echo=T}
trigexp = function(x) {
  #Se saca la longitud del vector que llega
  n = length(x)
  
  #Con la longitud, se crea un vector F vacio
  F = rep(NA, n)
  
  #Se colocan las ecuaciones que se trabajaran
  F[1] = 3*x[1]^2 + 2*x[2] - 5 + sin(x[1] - x[2]) * sin(x[1] + x[2])
  
  #Se crea una secuencia de números desde 2 hasta n-1
  tn1 = 2:(n-1)
  
  #Esta secuencia es evaluada en la ecuación/es
  F[tn1] = -x[tn1-1] * exp(x[tn1-1] - x[tn1]) + x[tn1] *
  ( 4 + 3*x[tn1]^2) + 2 * x[tn1 + 1] + sin(x[tn1] -
  x[tn1 + 1]) * sin(x[tn1] + x[tn1 + 1]) - 8
  
  #Se evalúa la última ecuación en n
  F[n] = -x[n-1] * exp(x[n-1] - x[n]) + 4*x[n] - 3
  
  #Se retorna F
  F
}

n = 10000

#Se generan 'n' (en este caso 10000) números aleatorios entre 0 y 1
p0 = runif(n) # n initial random starting guesses

#Con BBsolve, se halla la solución del sistema trigexp
sol = BBsolve(par=p0, fn=trigexp)

#Muestra la solución para cada valor
sol$par
```
8. Demuestre y realice varias pruebas que la matriz de transición por el método de Gauss-Seidel esta dada por $T=(-D^{-1}U)(I+LD^{-1})^{-1}$

```{r}
N = 3
A = Diag(rep(3,N)) + Diag(rep(-2, N-1), k=-1) + Diag(rep(-1, N-1), k=1)
x0 = rep(0, N)
b = c(4,5,6)

itersolve(A, b, tol = 1e-9 , method = "Gauss-Seidel")
```

